臺灣臺中地方法院刑事判決
110年度易字第2094號
公  訴  人  臺灣臺中地方檢察署檢察官
被      告  李子如


選任辯護人  林家豪律師
上列被告因妨害名譽等案件，經檢察官提起公訴（110年度偵字
第17310、17821號），本院判決如下：
    主    文
李子如犯散布文字誹謗罪，處有期徒刑貳月，如易科罰金，以新
臺幣壹仟元折算壹日。
    犯罪事實
一、李子如與王耀斗前係配偶，王耀斗則與王鈺琇係朋友。緣李
    子如因認王耀斗於離婚後經常帶同其等所生之子與王鈺琇往
    來而心生不滿，竟意圖散布於眾，基於恐嚇危害安全及散布
    文字誹謗之犯意，於民國109年12月31日22時27分許起至110
    年1月3日5時6分許之期間，在臺灣某處，以微信通訊軟體傳
    送如附表一所示加害王鈺琇生命、身體、名譽等事之訊息予
    王耀斗，並要求王耀斗將上開訊息內容轉告王鈺琇，間或在
    Facebook網站王鈺琇以個人名義或以所經營餐廳名義開設之
    公開網頁、Instagram網站王鈺琇以個人名義開設之公開網
    頁張貼如附表二所示指稱王鈺琇破壞他人婚姻家庭及搶走他
    人兒子等意思之留言，而指摘足以貶損王鈺琇在社會上之人
    格及聲譽地位之事，又在前揭王鈺琇以所經營餐廳名義開設
    之公開網頁張貼如附表二編號2所示加害王鈺琇生命等事之
    留言，復將上開留言截圖後以微信通訊軟體傳送予王耀斗，
    如附表一所示訊息及如附表二所示留言截圖隨即均再經王耀
    斗陸續截圖後傳送予王鈺琇，王鈺琇見聞該等訊息及留言後
    遂心生畏懼而致生危害於安全。
二、案經王鈺琇訴由臺北市政府警察局北投分局報告臺灣士林地
    方檢察署陳請臺灣高等檢察署檢察長令轉暨王鈺琇訴由臺灣
    臺中地方檢察署檢察官偵查起訴。
    理    由
一、本判決以下所引用被告李子如以外之人於審判外之陳述，檢
    察官、被告、辯護人均不爭執其證據能力，且迄至言詞辯論
    終結前亦未聲明異議，本院審酌上開陳述作成之情況並無違
    法不當之情形或證明力明顯過低之瑕疵，爰依刑事訴訟法第
    159條之5第1項及第2項，認均得為證據。
二、訊據被告矢口否認有何恐嚇危害安全及散布文字誹謗等犯行
　　，辯稱：伊沒有要求將這些話轉傳給告訴人王鈺琇，是王耀
    斗以簡訊威脅伊要轉傳，伊沒有恐嚇、散布於眾及誹謗的意
    思，伊目的是要與王耀斗溝通不可以將伊兒子藏起來並帶伊
    兒子與告訴人去開房間，又伊張貼留言都是秒刪，不可能有
    任何人看到，且這件事起因是伊看到兒子手指頭咬到受傷才
    會質問王耀斗，王耀斗與告訴人聯合起來折磨伊及兒子兩年
    以上等語；辯護人則為其辯稱：被告是要王耀斗重視小孩的
    事情，也包括讓他生氣，發言僅止於詛咒及謾罵，並非要恐
    嚇、誹謗告訴人，如被告要恐嚇可留言予告訴人，不須迂迴
    透過王耀斗轉傳，被告留言也是秒刪，很難瀏覽內容，被告
    也不須再截圖後傳給王耀斗，其留言目的僅係假造散布言論
    之情狀截圖後傳給王耀斗表達不滿，另依證人王耀斗所述告
    訴人當下反應是生氣而非恐懼等語（見本院卷第29至32、74
　　、84至93、119至133頁）。經查：
　㈠被告與王耀斗前係配偶，王耀斗則與告訴人係朋友，被告因
    認王耀斗於離婚後經常帶同其等所生之子與告訴人往來而心
    生不滿，即於前揭期間，在臺灣某處，以微信通訊軟體傳送
    如附表一所示訊息予王耀斗，間或在前開各該公開網頁張貼
    如附表二所示留言，復將該等留言截圖後以微信通訊軟體傳
    送予王耀斗，上開如附表一所示訊息及如附表二所示留言截
    圖隨即均再經王耀斗陸續截圖後傳送予告訴人等節，均為被
    告所不爭執，且據證人即告訴人、證人王耀斗於警詢、偵訊
    及本院審理中證述在卷（見他卷第73至75頁、偵5569卷第14
　　、27至29、87至91頁、本院卷第59至85頁），另有如附表一
    所示訊息及如附表二所示留言截圖、戶籍謄本翻拍照片及本
    院勘驗筆錄各1份附卷可查（見他卷第10至46頁、偵5569卷
    第35至79、107至157頁、本院卷第70頁），上開各情自均堪
    認定。另公訴意旨雖認如附表二編號5所示留言內容係被告
    於109年8月11日之某時張貼，惟此張貼時間已據被告於偵訊
    時陳明係110年1月初（見偵17821卷第28頁），核與告訴人
    於警詢時證稱：被告於110年1月1日22時14分許在伊個人Ins
    tagram貼文下方留言等語相符（見偵5569卷第28頁），而自
    其等所指此部分文章及留言等截圖以觀，該文章發布時間係
    109年8月11日，該留言張貼時間則係該文章發布後約20週等
    情，復有各該截圖附卷可查（見他卷第39頁、偵5569卷第35
    至37頁），而與被告及告訴人前開所述相合，足認如附表二
    編號5所示留言亦係被告於本案前揭期間所張貼；公訴意旨
    前開記載容有誤會，爰予更正。
　㈡另被告於前揭期間除傳送如附表一所示訊息及如附表二所示
    留言截圖予王耀斗外，確曾一再要求王耀斗將上開訊息及留
    言內容轉知告訴人乙節，業據證人王耀斗於警詢、偵訊及本
    院審理中證稱：被告一直叫伊傳給告訴人，後來伊受不了就
    直接截圖傳到告訴人的LINE等語明確（見偵5569卷第14頁、
    他卷第74頁、本院卷第67、71至72頁），此與被告曾於前揭
    期間將如附表一編號5、11、15、16、21、24所示要求王耀
    斗記得轉達告訴人之訊息或類此內容之訊息傳送予王耀斗等
    情相合，有前開如附表一所示訊息截圖附卷可參（見偵5569
    卷第114、119頁、他卷第19、21、23、30、32至33頁），參
    以被告尚且逕行在告訴人之上揭公開網頁張貼如附表二編號
    2所示與其所傳送如附表一編號15所示訊息相類之留言，亦
    有前開如附表二編號2所示留言截圖存卷可查（見他卷第34
    頁），在在均足徵被告確實有意使告訴人知悉上開訊息及留
    言內容。又告訴人已因上開訊息及留言內容心生畏懼，恐其
    自身之生命、身體、名譽等事遭被告加害等節，復據告訴人
    於警詢、偵訊及本院審理中證稱：被告說要殺伊，伊怕她真
    的做出對伊不利的事情，伊不知道她會做出什麼瘋狂的行為
　　，平常伊從王耀斗口中提到的她就是一個情緒比較容易失控
    的女人，伊害怕她來餐廳打伊、拿刀砍伊，且伊是非常重視
    自己名譽的人，伊在職場上的聲譽都非常好、是有人脈名聲
    的人，在Facebook上算是活躍，然後被告在伊的Facebook上
    留言開始辱罵伊，伊個人版面、粉絲專頁及Instagram她都
    有留，都是公開的頁面，可以讓任何人瀏覽，伊因為這事害
    怕到伊有一至兩個月的時間Facebook全部關閉，伊不想要親
    朋好友看到這種字眼，怕被告會破壞伊的名譽、別人會對伊
    有很深的誤解等語甚明（見偵5569卷第28、89頁、他卷第74
    頁、本院卷第76、78、81至84頁）；且觀之被告所傳送如附
    表一所示訊息內容可知被告當時情緒相當激動，一再表明將
    殺死或持刀傷害告訴人、至告訴人之版面公開留言、拜訪並
    當場賞告訴人巴掌等對告訴人不利之舉止，佐以告訴人會參
    與同學聚會等社交活動及經營位在臺北市北投區某餐廳之背
    景及社會地位，有前開如附表二所示留言截圖存卷可參（見
    他卷第34至35、37頁），亦堪認依一般社會觀念而言，被告
    告知上開訊息及留言內容，確實可能使接收上開訊息及留言
    之告訴人擔憂其生命、身體、名譽將遭加害，足使告訴人心
    生畏怖，致生危害於安全。而被告為上開行為時既已有相當
    年紀，智識正常而具有一定之社會經歷，有其於本院審理中
    之供述可佐（見本院卷第87頁），參以被告於所傳送如附表
    一編號23所示訊息中更明示會讓告訴人一輩子活在恐懼裡等
    語（見偵5569卷第151至152頁），足認被告對於自己傳送上
    開訊息及留言並要求王耀斗轉知告訴人之行為足使告訴人心
    生前揭畏懼乙節充分知悉，被告卻仍執意為上開言行，其對
    此顯然具有主觀上故意無訛。是被告對告訴人所為上開恐嚇
    危害安全之犯行，堪以認定。
  ㈢又被告於前揭期間張貼如附表二所示留言所指告訴人係「做
    小三」、「老小三」、「破壞別人的家庭」、「搶別人的老
    公」、「搶別人的兒子」、等文字，結合其前後曾提及讓其
    兒子童年留下污點、家破人亡、一定會有報應的等語意脈絡
　　，足見被告係在具體指摘告訴人破壞他人婚姻家庭及搶走他
    人兒子之事實；此等指稱之內容，客觀上既均足使一般人可
    以具體理解、辨識其意義，且得證明真實與否，自屬對於具
    體之事實所為指摘，並非僅係抽象之謾罵，則本院自應就被
    告此部分所為是否構成刑法上誹謗罪之構成要件為審酌。而
    被告均係以在前開各該公開網頁張貼留言之方式為上開具體
    事實之指摘，本即極易造成不特定多數人恣意流傳該等指摘
    內容之風險，被告仍特意選擇以此等散布力強大之網路傳播
    方式予以張貼，足見被告具有以文字方式將上開指摘內容散
    布於眾之意圖無疑。又衡諸目前社會通念，一般人基於習以
    為常之觀念及印象，仍易對於破壞他人婚姻家庭及搶奪他人
    所生子女之個人抱持品行存有爭議之負面評價，是一般人倘
    觀看被告任意指摘告訴人之上開情節，顯然足以貶損告訴人
    在社會上之人格及聲譽評價；而被告既如前述係智識正常而
    具有一定社會經歷之成年人，其對於所指摘上開內容係足以
    毀損他人名譽之事，自應有所知悉，卻仍執意予以散布，自
    足認被告當時對此主觀上已具有指摘或傳述足以毀損告訴人
    名譽事項之誹謗故意甚明。是被告對告訴人所為上開散布文
    字誹謗之犯行，亦堪認定。
　㈣至被告及辯護意旨固以前揭情詞置辯。惟被告空言辯稱其未
    要求王耀斗將這些話轉傳告訴人、係王耀斗以簡訊威脅其要
    轉傳等詞，已與前開客觀事證不符，被告復始終未能提出其
    所指王耀斗脅迫其轉傳之簡訊（見本院卷第29頁），其此部
    分所辯自係無據。另被告及辯護人雖辯稱被告並無恐嚇、誹
    謗之犯意及散布於眾之意圖，然此與被告所為前開客觀行為
    所彰顯主觀上意思明顯不能合致，堪認僅係被告卸責之詞，
    亦不足採。又證人王耀斗於本院審理中雖曾證稱：告訴人看
    了截圖後反應很生氣等語，惟其就此亦一併陳稱：她一定很
    生氣，連伊看了都很生氣，因為很多不是事實，伊是截圖傳
    給告訴人看，沒有看到告訴人本人的反應等語（見本院卷第
    67、72至73頁），足徵此部分僅係證人王耀斗依己身生活經
    驗所為自行推測之詞，自不能徒憑辯護人所質上情，即斷定
    告訴人並未因被告前開所為而心生畏懼，況證人王耀斗亦未
    陳稱告訴人不會因此而感恐懼。被告及辯護人固再表示被告
    是看到兒子手指頭咬到受傷才會質問王耀斗、王耀斗與告訴
    人聯合折磨被告及其子、被告張貼留言目的是向王耀斗表達
    不滿等詞，然始終未能合理說明被告與王耀斗之子手指受傷
    與告訴人間有何關聯、散布張貼上開留言如何能使被告自衛
    自辯或保護合法之利益，此部分所辯自均無從解免被告恐嚇
    危害安全及誹謗之責。至辯護人固請求本院再向臺北市政府
    警察局北投分局函查是否有被告於109年11月11日請求協尋
    其子之紀錄，欲以此證明被告所為之緣由及動機（見本院卷
    第58至59、129至131頁），惟本院前已依被告之聲請就此函
    詢該分局，獲覆以：查無相關失蹤協尋紀錄等語甚明，有臺
    北市政府警察局北投分局110年12月6日函暨檢附之失蹤人口
    查詢資料各1份附卷可參（見本院卷第41至43頁），此部分
    請求調查之事項亦無從動搖本判決認定之基礎，爰認辯護人
    此部分聲請無再予調查之必要，併此敘明。
　㈤綜上所述，本案事證明確，被告所為上開恐嚇危害安全及散
    布文字誹謗等犯行均堪認定，俱應予依法論科。
三、核被告所為，係犯刑法第305條恐嚇危害安全罪及同法第310
    條第2項散布文字誹謗罪。被告利用王耀斗轉達對告訴人恐
    嚇危害安全之訊息，為間接正犯。被告於前揭期間傳送、要
    求王耀斗轉告如附表一所示訊息及張貼如附表二編號2所示
    留言之各舉止，以及其張貼如附表二所示留言之各舉止，分
    別係於相近之時間、地點密接為之，且犯罪目的與侵害法益
    各同一，在刑法評價上分別以視為數個舉動之接續施行，合
    為包括之一行為予以評價較為合理，各應認係接續犯而各論
    以一罪。又被告係於密切接近之時間為上開恐嚇危害安全及
    散布文字誹謗等犯行，其行為間具有緊密關聯性，且有部分
    合致，復均以情緒發洩及惡意攻訐為目的，應評價為以一行
    為同時觸犯上開各罪較為適當，為想像競合犯，依刑法第55
    條前段從一重之散布文字誹謗罪處斷；公訴意旨認應予併罰
　　，容有未洽，附此敘明。另公訴意旨雖未列明被告除傳送如
    附表一編號2所示「我這輩子恨不得要殺死她」、編號17所
    示「我會親手用刀子把王鈺琇老女人十隻手指頭指甲全部拔
    掉」等訊息外，尚有傳送如附表一所示及張貼如附表二編號
    2所示其餘對告訴人恐嚇危害安全之訊息及留言，亦未列明
    被告除張貼如附表二編號1至7所示「王鈺琇老小三」、編號
    5所示「王鈺琇老小三職業小三父母教的好啊專門教出小三
    的嗎？？根本搶別人的兒子污染毀滅別人寶貝兒子破壞別人
    家庭」等留言外，尚有張貼如附表二所示其餘對告訴人散布
    文字誹謗之留言，惟上開各該部分與經起訴部分各具有接續
    犯之實質上一罪關係及想像競合犯之裁判上一罪關係，為起
    訴效力所及，本院自應併予審理，附此敘明。
四、爰審酌被告僅因自認王耀斗於離婚後經常帶同其等所生之子
    與告訴人往來而心生不滿，即放任自身情緒，恣意為本案上
    開犯行，顯示被告之法治觀念及自我克制能力均有所不足，
    所為損及告訴人名譽、自由等法益非微，實有不該，另斟酌
    被告犯後仍飾詞否認犯行，復未能與告訴人達成和解或予以
    賠償，未見悔意等情，參以被告之素行，其所受教育反映之
    智識程度、就業情形、家庭經濟及生活狀況等一切情狀（見
    本院卷第93至94頁），暨檢察官具體求刑及被告、辯護人對
    於科刑範圍之意見後，量處如主文所示之刑，並諭知易科罰
    金之折算標準，以資懲儆。
五、被告於本案雖有使用某不詳可供連結網際網路之工具，惟本
    院審酌該等物品並未扣案，且應為日常生活中所常見，倘予
    沒收或追徵，對沒收制度欲達成或附隨之社會防衛無何助益
    ，欠缺刑法上重要性，爰依刑法第38條之2第2項，不予宣告
    沒收或追徵。
六、公訴意旨另略以：被告除前揭經本院論罪科刑之部分外，尚
    有於前揭期間傳送「我詛咒王鈺琇。全家出去被撞死，被火
    燒死，全家一定要死光光」等訊息予王耀斗，王耀斗遂將上
    開訊息傳送予告訴人，致告訴人心生畏懼，足生危害於安全
　　，而亦涉犯刑法第305條恐嚇危害安全罪嫌等語。惟上開恐
    嚇危害安全罪，須行為人基於恐嚇危害安全之故意，以加害
    生命、身體、自由、名譽、財產之事恐嚇他人，致生危害於
    安全，且其通知之內容須行為人以人力而直接或間接得加支
    配掌握者，始足當之，如屬鬼怪神力、福禍吉凶之詛咒等內
    容，則不符該罪之構成要件；而被告雖確曾於前揭期間亦傳
    送公訴意旨所指上開訊息，有前開截圖附卷可查（見他卷第
    12頁），並如前述要求王耀斗轉知告訴人，然觀之被告除傳
    送此部分訊息外，並無其他恐嚇將以人為駕車撞擊或縱火焚
    燒告訴人全家之舉止，參以被告多有提及「對了我會每天跟
    上天祈禱王鈺琇老女人全家得武漢病毒新冠狀病毒全家死光
    光」、「我相信老天有眼一定會懲罰王鈺琇老女人的讓她得
    到報應老天爺一定會懲罰她的。現在都是現世報」、「叫他
    去死吧現在出去被車撞死」等語，有前開王耀斗傳送予告訴
    人之訊息截圖附卷可查（見他卷第23、33頁），足徵被告所
    傳送此部分訊息無非係詛咒不幸、祈求降災，縱令被告所為
    已屬偏激而難認可取，且接收該等訊息之人依其觀念或信仰
    可能心理上感到不快或不安，揆諸前開說明，仍不能證明此
    即該當公訴意旨所指上開恐嚇危害安全罪之客觀行為，自無
    從以該罪相繩。而因被告就此倘成立犯罪，與其前揭經本院
    認定有罪部分具有接續犯之實質上一罪關係及想像競合犯之
    裁判上一罪關係，爰不另為無罪之諭知。
據上論斷，應依刑事訴訟法第299條第1項前段，刑法第305條、
第310條第2項、第55條前段、第41條第1項前段，刑法施行法第1
條之1第1項，判決如主文。
本案經檢察官屠元駿提起公訴，檢察官朱介斌到庭執行職務。
中　　華　　民　　國　　111 　年　　1 　　月　　18　　日
                  刑事第十三庭  法  官  陳怡秀
以上正本證明與原本無異。
如不服本判決應於收受送達後20日內向本院提出上訴書狀，並應
敘述具體理由；其未敘述上訴之理由者，應於上訴期間屆滿後20
日內向本院補提理由書（均須按他造當事人之人數附繕本）「切
勿逕送上級法院」。
告訴人或被害人如不服判決，應備理由具狀向檢察官請求上訴，
上訴期間之計算，以檢察官收受判決正本之日起算。
　　　　                        書記官  陳倨篁
中　　華　　民　　國　　111 　年　　1 　　月　　18　　日
附表一：
編號 訊息內容（按以下以斜線符號分隔所傳送內容） 1 我恨不得把王鈺琇老女人老巫婆的手用刀子把她的指甲全部掀開可惡至極可惡至極一命抵一命 2 這輩子我恨不得殺死他她 3 第三如果你們在誣蔑我。她所做的行為噁心的行為！！我就公開去她的FB、微信。告訴全世界的人！他有多假多噁心！如何欺負我？拆散我和我的寶貝兒子 4 第十但我一定會讓王鈺琇不得好死全家不得好死 5 我一定會對王鈺琇報仇。一定會報仇！／這份仇恨！今天我就回報給老女人喔記得叫王鈺琇等著喔 6 因兒子親口跟我說的王鈺琇老女人曾住你呢？哈哈哈我當然要殺死他 7 慢慢覺得她可憐無辜吧我今天就會去她那大公開哈哈哈／用FB公開我不用花半點錢喔 8 那些都跟我無關！重點是我被你們折磨過的我一定要全部都很還她／你以前怎麼辱罵我的拆散我跟兒子的我一定要全部都還他／噢順便告訴你們我們還會去北投玩然後順便去他店裡叫警察大鬧一場哈哈哈／然後再上網拍攝錄影叫警察一起去呀在賞他兩巴順便直播／本人說到做到哈哈哈／這樣才能解除我心中的怒火怨恨／我一定要全部都還給王鈺琇可惡至極／警察還教我說要去鬧他全家呢要帶我去他家呢？／順便去見見王鈺琇老父母哈哈哈警察說要帶我去喔 9 我不用提告啊我直接去FB公開就好啊微信公開還有去他店裡公開啊我幹嘛花我的半毛錢啊 10 順便來動用的媒體唷免費的蘋果媒體唷 11 今天這三天等著啊叫她記得去上班喔不要走啊 12 你慢慢去過年吧我一定不會讓王鈺琇好過年的／我每年逢年過節一定要大鬧她哈哈哈 13 因為我和我兒子失去的童年時光已經回不來了所以我一定要讓王鈺琇賠給我你慢慢開庭去吧跟我無關 14 慢慢告吧。哈哈哈我就會更搞死王鈺琇 15 上面記得趕快去轉答王鈺琇ㄛ／我隨時會在去老女人那加貼公開留言ㄛ／若不行我會去他店裡和他兒子的留言板喔哈哈哈告訴他兒子媽媽多麼如此的欺負人啊多麼骯髒加惡心喔 16 這份恨有一天我一定會讓她償還給我的。直到我死以前！我一定會全部要還給我的！王鈺琇的親手我會親手殺了她的／請全部照實傳達給王老女人最好公開示人表達我報仇的決心 17 老女人的fb我只po文1-2秒就刪文了。因我想改更好的文章！一次一針見血，讓世人知道！王鈺琇多麼噁心、多麼骯髒至極。我會讓世人評評理的！看他是怎麼搶我的寶貝兒子！糟蹋我的寶貝兒子的！。讓我寶貝兒子的10隻手指頭完全長不出指甲。將近快兩年了可惡至極！我會親手用刀子把王鈺琇老女人十隻手指頭指甲全部拔掉／請老女人每天好好的等著我！哈哈哈 18 總之是王鈺琇害我兒子家破人亡兒子家破人亡我一定會讓他付出代價一命換一命可惡至極。兒子的童年就這樣毀在一個老女人手上真的不值得我一定會讓老女人付出代價的 19 趕快關掉王鈺琇老女人怕了嗎？？關不掉關不完的啦？我可以去跟她相關各大地方各大版留言！去洗版啊！讓社會大眾評評理呀／讓恐龍法官看是怎麼判的啊怎麼欺負弱女子的看看怎麼全程直播我會開一個版全程好好讓社會大眾關注我兒子長大看有沒有平安健康長大 20 等兒子長大我一定會叫兒子好好的對這一些老女人報仇的 。哈哈哈。我一定會等到那一天的。兒子快長大了再兩年兒子就會報仇了。／兒子現在一直吵著買槍我待會帶她去買槍練習練習買槍射殺那一些老女人 21 我跟王鈺琇講喔把我封鎖沒用因我用別人的帳號一樣可以進去留言喔／這太輕而易舉了 22 這個留言板的留言了能留言ㄛ太容易了／以後兒子上學隨時隨地都會帶著槍隨時可以掃射那一些惡心的爛女人／不過是玩具槍的一樣可以有殺傷力的是你的那一些好朋友和王鈺琇老巫婆教的吧 23 你和王鈺琇老女人怎麼折磨我和兒子。拆散我和兒子的我就會加倍奉還給你們。哈哈哈我已經跟兒子約定好了。 24 記得趕快轉達給王鈺琇ㄛ趕快封鎖我吧慢慢封鎖吧因為我有很多帳號喔 25 我在忍兩年就好！。兒子就長大了！太好了！。兒子就會幫我報一切所有的仇恨！。 26 但還是無法了解我心中永遠的恨這份恨我一定會叫兒子報仇的／等兒子長大我一定會叫兒子對王鈺琇老巫婆報仇的。你提醒老巫婆請她慢慢地著／這個仇恨一定會報這輩子我一定會叫你兒子報仇／王鈺琇老巫婆，毀了兒子單純的童年！我一定會讓老巫婆葬送她的一生賠上性命／讓王老巫婆就在一輩子活在恐懼裡詛咒王鈺琇絕子絕孫永不得超生／以上記得全部傳達沒轉達我在幫她貼去他們家公開的餐廳好了 27 記得跟王鈺琇說有一天我一定會帶著警察帶著兒子親門跟她拜訪當場賞她兩巴掌。記得傳答ㄛ。對了我應該會選在大年過年期間除夕夜吧當她爸媽的面賞她兩巴掌／叫她好好等著喔 28 我會耐心等兒子長大！。只要再2年！他就會懂事、明白了！一定會反抗你的！對付王鈺琇賤人老巫婆的！！我相信我兒子一定會幫我報仇的！！／我現在的心情！只想殺了王鈺琇老女人 

附表二：
編號 留言內容（按以下以斜線符號分隔所傳送內容） 1 王鈺琇老女人！鼎著假台大做小三老小三的工作自己離婚！老女人！就破壞別人的家庭！搶別人的老公！寶貝兒子！讓我的兒子童年留下污點！老天爺一定會懲罰你！讓你受到該有的懲罰！老天爺一定會懲罰你的！小心走路看車子！小心打雷的時候！不要被雷劈ㄛ現在都是現世報！現世報！請銘記在心！哈哈哈 2 王鈺琇老小三。害我兒子家破人亡。兒子家破人亡我一定會讓他付出代價一命換一命可惡至極。兒子的童年就這樣毀在一個老女人手上真的不值得我一定會讓老女人付出代價的 3 王鈺琇老小三 4 王鈺琇老小三 5 王鈺琇老小三職業小三父母教的好啊專門教出小三的嗎？ ？根本搶別人的兒子污染毀滅別人寶貝兒子的童年破壞別人家庭 6 王鈺琇老小三職業小三自己離婚卻破壞別人的家庭搶別人的兒子一定會受到老天懲罰你的一定會有報應的現在都是現世報不是不報只是時辰未到／王鈺琇老小三請還我兒子來請還我兒子請還我兒子單純的童年不要把我寶貝兒子給用骯髒了給污染了真的很想要兒子請你去找流浪漢再生一個再生一個祝福你 7 王鈺琇老小三。頂著假台大EMBA光環四處做起職業小三。自己燙傷的兒子不顧居然搶別人的寶貝兒子真的是可惡至極怎麼對得起台大學校啊怎麼對得起你的父母啊真的是可憐至極 
附錄本案論罪科刑法條：
中華民國刑法第305條
以加害生命、身體、自由、名譽、財產之事恐嚇他人，致生危害
於安全者，處2年以下有期徒刑、拘役或9千元以下罰金。
中華民國刑法第310條第2項
意圖散布於眾，而指摘或傳述足以毀損他人名譽之事者，為誹謗
罪，處1年以下有期徒刑、拘役或1萬5千元以下罰金。
散布文字、圖畫犯前項之罪者，處2年以下有期徒刑、拘役或3萬
元以下罰金。
對於所誹謗之事，能證明其為真實者，不罰。但涉於私德而與公
共利益無關者，不在此限。